# 收购空壳公司合并报表处理

提问人：__yEs 、先生 时间：2017-03-31 22:08:32
陈老师及各位老师求助如下：
A公司通过与第三方协议， 2015 年对B公司进行收购，A公司收购B公司时B公司员股东未实际出资，而且净资产未负数，A公司未支付任何对价， 2016 年B公司进行清算，清算时A公司未缴纳资本。 1 、合并日合并报表如何处理？合并日是否对B公司净资产负值确认为商誉呢？假设确认后是否需要计提减值？ 2 、 2016 年清算时A公司合并层面是否需要处理？
A公司与第三方通过设立约定占股90%，第三方10%设立C公司， 2015 年年底未实际出资，净资产为负数， 2016 年C公司工商变更，股权比例由90%变为100%，未对第三方支付对价。该股东变动是否需要在合并层面确认为收购少数股东权益？如果需要确认该如何做会计处理？

回答人：chenyiwei
1 、首先请考虑B公司被收购时是否构成“业务”？根据是否构成业务，分别按照资产收购和非同一控制下业务合并进行会计处理。 2 、2016 年清算A公司时，合并报表层面是否要处理，取决于具体的清算方式。如果根据上述问题 1 分析后，认为B构成业务，因而确认商誉的，则B清算时，如果该商誉对应的业务转入A本部或其他子公司继续经营的，则合并报表层面该项商誉继续保留；反之，应核销合并报表层面的该项商誉，计入资产处置损失。 3 、该事项应按收购少数股东权益处理，所减少的少数股东权益金额（即收购日的少数股东权益）转入合并报表层面的资本公积处理。

提问人：呼叫帮助 时间：2017-09-03 20:25:53
如果根据上述问题 1 分析后，认为B构成业务，因而确认商誉的。陈版这里的商誉怎么产生的？

回答人：chenyiwei
这里是假设，即假设B在被收购时构成业务的情形。

提问人：呼叫帮助 时间：2017-09-04 22:17:41
我知道这里是假设，即假设B在被收购时构成业务的情形是确认商誉的。陈版不不明白这里的商誉怎么产生和计算的？

回答人：chenyiwei
假设构成业务，则合并对价（ 0 ）与被投资方的负数净资产之间的差额就构成商誉。